【裁判字號】    97,訴,947
【裁判日期】    970528
【裁判案由】    違反毒品危害防制條例
【裁判全文】
臺灣彰化地方法院刑事判決               97年度訴字第947號
公  訴  人  臺灣彰化地方法院檢察署檢察官
被      告  甲○○
                    （現另案於臺灣彰化監獄執行）
上列被告因違反毒品危害防制條例案件，經檢察官提起公訴（97
年度毒偵字第1032號），本院依簡式審判程式判決如下：
    主  文
甲○○施用第一級毒品，累犯，處有期徒刑玖月。又施用第二級
毒品，累犯，處有期徒刑伍月。應執行有期徒刑壹年。
    事  實
一、甲○○前於民國91年間，曾因施用毒品案件，經送觀察、勒
    戒後，認無繼續施用毒品之傾向，於91年5月2日執行完畢釋
    放，並由臺灣臺中地方法院檢察署檢察官以91年度毒偵字第
    1156號為不起訴處分確定。再於前開觀察、勒戒執行完畢後
    5年內之93年間，因施用第一、二級毒品案件，經本院各判
    處有期徒刑7月、3月，並定應執行有期徒刑9月確定，而其
    入監執行後，於94年4月14日執行完畢。詎仍不知悔改，復
    基於施用第一級毒品海洛因之犯意，於97年1月14日12時許
    ，在彰化縣永靖鄉某水溝旁，以將海洛因加水置於針筒後再
    予施打手臂之方式，施用海洛因1次。另基於施用第二級毒
    品甲基安非他命之犯意，於97年1月14日12時許，在同上處
    所，以將甲基安非他命置於鋁箔紙上再以火燒烤產生煙霧而
    吸食之方式，施用甲基安非他命1次。嗣於97年1月15日19時
    25分，為警依法採集其尿液送驗，結果呈嗎啡、甲基安非他
    命陽性反應，始悉上情。
二、案經彰化縣警察局溪湖分局報告臺灣彰化地方法院檢察署檢
    察官偵查起訴。
    理  由
一、被告甲○○於準備程式中，先就前揭犯罪事實為有罪之陳述
    ，且所犯係死刑、無期徒刑、最輕本刑為3年以上有期徒刑
    以外之罪，經本院合議庭依刑事訴訟法第273條之1第1項之
    規定，裁定由受命法官獨任進行簡式審判程式，合先敘明。
二、訊據被告甲○○對於上揭施用第一級毒品海洛因及第二級毒
    品甲基安非他命之犯行均坦承不諱，且經警於97年1月15日
    19時25分，依法採集其尿液送驗，結果呈嗎啡、甲基安非他
    命陽性反應乙節，有尿液代號與真實姓名對照認證單及詮昕
    科技股份有限公司濫用藥物尿液檢驗報告各1紙附卷可稽，
    足徵被告之自白與事實相符。又按修正毒品危害防制條例就
    施用毒品者，僅於「初犯」及「5年後再犯」二種情形，有
    其追訴條件之限制，即須於初犯經觀察、勒戒或強制戒治釋
    放後，5年內均無施用毒品之行為，始能認其前所實施之觀
    察、勒戒或強制戒治已足遮斷毒癮，而得於5年後再犯時，
    再予適用初犯之規定，重行觀察、勒戒等程式；倘5年內已
    經再犯，被依法追訴處罰，縱其第3次（或第3次以上）施用
    毒品之時間在初犯釋放5年以後，即與「5年後再犯」之情形
    有別，且因已於「5年內再犯」，顯見其再犯率甚高，原實
    施觀察、勒戒或強制戒治，已無法收其實效，而無5年戒斷
    期之存在，自無再經觀察、勒戒及強制戒治之必要，應由檢
    察官逕行起訴，最高法院95年度台非字第59號判決、95年度
    台非字第65號判決及95年度第7次刑事庭會議決定足供參照
    。查本件被告前於91年間曾因施用毒品案件，經送觀察、勒
    戒後，認無繼續施用毒品之傾向，於91年5月2日執行完畢釋
    放，並由臺灣臺中地方法院檢察署檢察官以91年度毒偵字第
    1156號為不起訴處分確定；再於前開觀察、勒戒執行完畢後
    5 年內之93年間，因施用第一、二級毒品案件，經本院各判
    處有期徒刑7月、3月，並定應執行有期徒刑9月確定，而其
    入監執行後，於94年4月14日執行完畢等情，有臺灣彰化地
    方法院檢察署刑案資料查註紀錄表及臺灣高等法院被告前案
    紀錄表各1份在卷可參，是以依照上開說明，本件被告施用
    毒品之犯行既經檢察官提起公訴，本院自應依法論科。綜上
    ，本件事證明確，被告上開施用毒品之犯行，應堪認定。
三、核被告甲○○所為，係犯毒品危害防制條例第10條第1項之
    施用第一級毒品罪及同條第2項之施用第二級毒品罪。又其
    持有第一級毒品海洛因及第二級毒品甲基安非他命並進而施
    用，其持有之低度行為應為施用之高度行為所吸收，均不另
    論罪。至其所犯上開2罪間，犯意各別，行為互殊，應予分
    論併罰。再被告於93年間曾因施用第一、二級毒品案件，經
    本院各判處有期徒刑7月、3月，並定應執行有期徒刑9月確
    定，而其入監執行後，於94年4月14日執行完畢等情，有臺
    灣彰化地方法院檢察署刑案資料查註紀錄表及臺灣高等法院
    被告前案紀錄表各1份在卷可憑，則其於5年以內故意再犯本
    件有期徒刑以上之2罪，為累犯，均應依刑法第47 條第1項
    之規定加重其刑。爰審酌被告前即有施用毒品之紀錄，經觀
    察、勒戒後，仍不能戒除毒癮，竟再度施用毒品戕害自身健
    康，及其犯罪之動機、目的、所生危害及犯罪後之態度等一
    切情狀，就其所犯上開2罪分別量處如主文所示之刑，並定
    其應執行之刑。
據上論斷，應依刑事訴訟法第273條之1第1項、第299條第1項前
段，毒品危害防制條例第10條第1項、第2項，刑法第11條前段、
第47條第1項、第51條第5款，判決如主文。
本案經檢察官謝雨青到庭執行職務。
中    華    民    國    97    年    5     月    28    日
                  臺灣彰化地方法院刑事第七庭
                                    法    官  紀佳良
以上正本證明與原本無異。
如不服本判決，應於判決送達後10日內，向本院提出上訴書狀，
上訴書狀應「敘述具體上訴理由」，並按他造當事人之人數附繕
本。「切勿逕送上級法院」。
中    華    民    國    97    年    5     月    28    日
                                      書記官  詹國立
附錄論罪科刑法條：
毒品危害防制條例第十條：
施用第一級毒品者，處六月以上五年以下有期徒刑。
施用第二級毒品者，處三年以下有期徒刑。


司法院資訊處製作；財團法人民間司法改革基金會備份。
